【裁判字號】    91,訴,741
【裁判日期】    920314
【裁判案由】    偽造文書等
【裁判全文】
臺灣新竹地方法院刑事判決                          九十一年度訴字第七四一號
    公  訴  人  臺灣新竹地方法院檢察署檢察官
    被      告  丙○○
右列被告因偽造文書等案件，經檢察官聲請簡易判決處刑（九十一年度偵字第三二六
八號），本院認應改用通常程序審理，判決如左：
    主  文
丙○○連續攜帶兇器毀壞門扇竊盜，處有期徒刑陸月，如易科罰金，以佰元折算壹
日。
偽造之信用卡簽帳單肆張（收單銀行、商店存查聯各貳張）上偽造之「甲○○」署押
共肆枚、偽造之信用卡簽帳單貳張（持卡人存查聯）均沒收。
    事  實
一、丙○○基於意圖為自己不法所有之概括犯意，連續於下述時、地，以探視小孩之
    名義，進入其已離婚之前妻吳其芝位於新竹縣湖口鄉○○路○段四二八巷二弄二
    十九號之娘家，為下述行為：
（一）九十一年三月八日中午以該址屋內客觀上足以傷害人之生命身體之兇器一字起
      子撬開二樓丁○○所使用房間之房門喇叭鎖，入內竊得丁○○所有之行動電話
      摩托羅拉Ｖ３６８８型一支（價值新臺幣【下同】三千元）及諾奇亞３３１０
      型一支（價值一千八百元），其中摩羅拉Ｖ３６８８型丟棄，諾奇亞３３１０
      型則以二千五百元賣給桃園縣桃園市○○路旁不知情之不詳中古電話商。
（二）同月十三日中午以該址屋內兇器一字起子撬開二樓乙○○所使用房間之房門喇
      叭鎖，竊得乙○○所有之富邦銀行信用卡一張（卡號：0000－0000－
      0000－0000）及金戒指一個（聲請書誤載為三個），並於翌日某時至
      新竹縣湖口鄉新竹國際商業銀行湖口分行提款機，持前開竊得之信用卡輸入預
      借現金密碼預借現金一萬元，使上開金融機構辨識系統對於真正持卡人之識別
      陷於錯誤，而以此不正方法由自動付款設備取得現金一萬元，金戒指則拿至桃
      園縣中壢市不詳當鋪典當，均花用完畢。
（三）同年月十五日中午，亦以該址屋內兇器一字起子撬開三樓甲○○所使用房間之
      房門喇叭鎖，竊得甲○○所有台新銀行新光三越（卡號：0000－0000
      －0000－0000）及台塑石油信用卡（卡號：0000－0000－0
      000－0000）各一張，並於當天傍晚至新竹縣湖口鄉「桂林男飾」店，
      持右開二竊得之信用卡交付結帳人員以刷卡支付二套服飾之價款三千九百五十
      元、一千一百八十元，並接續偽簽「甲○○」署押二次，每次共計三枚（含持
      卡人存查聯、收單銀行存查聯及商店存查聯共三聯，每聯各一枚），以表示係
      甲○○確認交易標的、金額及向台新銀行簽帳消費之意，並作為「桂林男飾」
      店經由收單銀行向台新銀行請款之用，而偽造簽帳單私文書二次，共計六張（
      含持卡人、收單銀行、商店存查聯各二張），復將偽造完成之簽帳單交付予結
      帳人員而接續行使之，致使該店人員誤認係甲○○本人消費遂陷於錯誤而交付
      所購貨物，且使台新銀行因而於桂林男飾店請款時代為墊付前開款項，而足生
      損害於甲○○、台新銀行及桂林男飾店。
嗣經警循線查獲，於丙○○皮包內扣得乙○○之信用卡一張，甲○○之信用卡二張（
嗣均已發還）。
二、案經丁○○、乙○○訴由新竹縣警察局竹北分局報告臺灣新竹地方法院檢察署檢
    察官偵查聲請簡易判決處刑，嗣經本院改用通常程序審理。
    理  由
一、訊據被告丙○○對於前揭犯罪事實坦承不諱，經核與告訴人丁○○、乙○○、被
    害人甲○○指述情節大致相符（見偵卷第十一至二十頁），並有贓物認領保管收
    據二張、富邦商業銀行信用卡消費明細及帳單一張、台新銀行信用卡帳單一張、
    簽帳單商店存查聯影本二張（見偵卷第二十一至二十五頁）、台新銀行信用卡事
    業處九十二年二月十二日台新信卡字第九二００四二號函、富邦商業銀行信用卡
    部九十二年二月二十一日（九二）富邦信卡字第０七七號函等在卷可資佐證（見
    本案卷內），被告自白與事實相符堪以採信，犯行洵堪認定，應依法論科。
二、按被告持以撬開門鎖之一字起子客觀上足以傷害人之生命身體，屬於兇器無誤。
    次按持信用卡交易，基本上於財團法人聯合信用卡處理中心（下稱信用卡中心）
    不依契約給付持卡人所消費之帳款予特約商店時，持卡人對於特約商店仍直接負
    有給付價金義務，從而持信用卡交易與通常之買賣並無差異，僅在價金給付後由
    發卡銀行經由信用卡中心代為付帳，而發卡銀行經由信用卡中心給付特約商店價
    金時，則就事後之權利關係發生變動，亦即由持卡人對於發卡銀行負擔給付價金
    債務而已。是持卡人與特約商店間之交易，乃係以信任關係為基礎的授信契約契
    約，倘持卡人並無支付價金之意思與能力，向特約商店提示信用卡消費，係屬對
    特約商店店員施行詐欺；次按持卡人在信用卡簽帳單上之持卡人簽名欄署押後交
    還特約商店，依該信用卡交易習慣，係表示持卡人確認簽帳單上記載之交易標的
    及金額，並向發卡銀行請求撥付消費款項予特約商店之旨，是該簽帳單含有收據
    及請款單之性質，應屬私文書。被告盜取被害人甲○○信用卡刷卡消費、在簽帳
    單上偽造甲○○之簽名後提出交付予「桂林男飾」店人員，自均足生損害於甲○○、台新銀行、「桂林男飾」店無誤。
三、核被告所為係犯刑法第三百二十一條第一項第二款、第三款之加重竊盜罪、第二
    百十六條、第二百十條行使偽造私文書罪、第三百三十九條第一項詐欺取財罪、
    第三百三十九條之二第一項之利用自動付款設備詐欺取財罪，被告係以兇器一字
    起子撬開門鎖而竊盜，尚構成攜帶兇器竊盜之加重條件，檢察官認為僅構成毀壞
    門扇尚有未恰，應予補充。又被告於簽帳單上偽造「甲○○」署押之行為，為偽
    造私文書之部分行為，不另論罪，被告偽造後提出行使，偽造之低度行為為行使
    之高度行為所吸收，亦不另論罪。被告接續冒用被害人甲○○之二張信用卡消費
  而行使偽造之簽帳單，係同時同地接續犯罪，應論以接續犯。被告三次竊盜行為
    ，時間緊接，所犯罪名相同，顯係出於概括之犯意為之，應依刑法第五十六條之
    規定論以一罪，又被告竊盜犯行已獲被害人甲○○、告訴人乙○○、丁○○原諒
    （見偵卷第七十二頁），情節尚非嚴重，爰不加重其刑，附此敘明。被告所犯上
    開加重竊盜罪、行使偽造私文書罪、詐欺取財罪、利用自動付款設備詐欺取財罪
    四罪間，有方法目的之牽連關係，應從一重之加重竊盜罪處斷。爰審酌被告素行
    尚稱良好，因缺錢而犯本件之動機，其等與告訴人乙○○、被害人甲○○原為姻
    親關係，利用探望子女之機會，竊取財物並冒用信用卡詐欺取財，實屬不該，竊
    盜、詐欺所得財物價值總計約二萬餘元，尚非鉅額，坦承全部犯行，態度尚佳，
    已獲被害人原諒，業如前述，檢察官因此求處緩刑固非無據，惟其尚未償還被害
    人台新銀行二筆刷卡款項，是不宜宣告緩刑等一切情狀，量處如主文所示之刑，
    並諭知易科罰金之折算標準，以資懲儆。
四、被告所偽造之信用卡簽帳單（含持卡人、收單銀行、商店存查聯各二張，共六張
    ），持卡人存查聯為被告所有因本件犯罪所得之物，應依刑法第三十八條第一項
    第三款諭知沒收，至收單銀行、商店存查聯並非被告所有之物，惟其上偽造之「
    甲○○」署押共四枚，則應依刑法第二百十九條宣告沒收（商店存查聯影本見偵
    卷第二十五頁）。
五、據上論斷，應依刑事訴訟法第四百五十二條、第二百九十九條第一項前段，刑法
    第五十六條、第三百二十一條第一項第二款、第三款、第二百十六條、第二百十
    條、第三百三十九條第一項、第三百三十九條之二第一項、第五十五條、第四十
    一條第一項、第二百十九條、第三十八條第一項第三款，罰金罰鍰提高標準條例
    第一條前段、第二項，判決如主文。
本案經檢察官邱朝智到庭執行職務。
中      華      民      國    九十二    年      三      月     十四     日
                              臺灣新竹地方法院刑事第二庭
                                      法    官  黃美盈
如不服本判決，應於判決送達後十日內向本院提出上訴狀（應附繕本），上訴於臺灣
高等法院。
右正本證明與原本無異。
                                      書 記 官  吳尚文
中      華      民      國    九十二    年      三      月     十七     日
附錄本案論罪科刑法條：
刑法第三百二十一條第一項第二款、第三款
犯竊盜罪而有左列情形之一者，處六月以上、五年以下有期徒刑：
二  毀越門扇、牆垣或其他安全設備而犯之者。
三  攜帶兇器而犯之者。
刑法第二百十六條（行使偽造變造或登載不實之文書罪）
行使第二百十條至第二百十五條之文書者，依偽造、變造文書或登載不實事項或使登
載不實事項之規定處斷。
刑法第二百十條（偽造變造私文書罪）
偽造、變造私文書，足以生損害於公眾或他人者，處五年以下有期徒刑。
刑法第三百三十九條第一項（普通詐欺取財罪）
意圖為自己或第三人不法之所有，以詐術使人將本人或第三人之物交付者，處五年以
下有期徒刑、拘役或科或併科一千元以下罰金。
刑法第三百三十九條之二第一項（利用自動付款設備詐欺取財罪）
意圖為自己或第三人不法之所有，以不正方法由自動付款設備取得他人之物者，處三
年以下有期徒刑、拘役或一萬元以下罰金。


司法院資訊處製作；財團法人民間司法改革基金會備份。
